臺灣臺南地方法院交通事件裁定　　 　　94年度交聲字第356號
原處分機關　　交通部公路總局嘉義區監理所新營監理站
受處分人即
異　議　人　　甲○○○
上列受處分人因違反道路交通管理處罰條例案件，對於交通部公
路總局嘉義區監理所新營監理站94年6月29日所為之裁決處分（
新監裁違字第裁73-VA0000000號）聲明異議，本院裁定如下：
    主  文
原處分撤銷。
甲○○○汽車駕駛人在道路收費停車處所停車，未依規定繳費，
處罰鍰新臺幣參佰元。
    理  由
一、原處分意旨略以：受處分人即異議人甲○○○所有之車牌號
    碼VN-6832號自用小客車，於民國94年3月7日上午11點28分
    左右，經人駕駛而停放在屏東市○○路段○道路收費停車處
    所後，並未依照規定繳交停車費，而經屏東縣警察局交通隊
    警員予以開單逕行舉發。後來原處分機關即交通部公路總局
    嘉義區監理所新營監理站經查證結果，亦認前述違規事實明
    確，而異議人復係該小客車之所有人，乃依照修正施行前之
    道路交通管理處罰條例第56條第1項第11款之規定，裁處異
    議人罰鍰新臺幣6百元等語。
二、聲明異議意旨則略以：受處分人即異議人甲○○○雖不否認
    其所有之車牌號碼VN-6832號自用小客車，於94年3月7日上
    午11點28分左右，有經人駕駛而停放在屏東市○○路段○道
    路收費停車處所之事實，然因異議人不僅並未曾收到停車費
    催繳單，且業已於本件裁決前，即繳交該停車費用，豈知竟
    仍遭原處分機關即交通部公路總局嘉義區監理所新營監理站
    裁處罰鍰新臺幣6百元，實非合理。故異議人不服該裁處，
    乃提起本件異議。
三、按汽車駕駛人在道路收費停車處所停車，未依規定繳費者，
    主管機關應書面通知駕駛人於7日內補繳，並收取必要之工
    本費用，逾期再不繳納，處新臺幣3百元罰鍰，94年2月5日
    修正公布，同年9月1日施行之現行道路交通管理處罰條例第
    56條第2項定有明文。其次，按汽車駕駛人有違規停車而駕
    駛人不在場之情形者，當場不能或不宜攔截製單舉發者，得
    對汽車所有人逕行舉發處罰；至前項逕行舉發，應記明車輛
    牌照號碼、車型等可資辨明之資料，查明汽車所有人姓名或
    名稱、住址後，製單舉發處罰之，道路交通管理處罰條例第
    7 條之2第1項第3款及第2項亦規定甚明。至「行為後本法有
    變更者，適用裁處時之規定，但裁處前之規定有利於行為人
    者，適用最有利於行為人之規定。」，社會秩序維護法第3
    條則定有明文，而道路交通管理處罰條例中雖無相關法律變
    更適用之規定，但因兩者均屬行政秩序罰類之法規，故違反
    道路交通管理處罰條例行為之處罰，亦應有前述「從新從輕
    」原則之類推適用。
四、經查：
    （一）受處分人即異議人甲○○○並不否認其所有之車牌號
          碼所有之車牌號碼VN-6832號自用小客車，於94年3月
          7日上午11點28分左右，有經人駕駛而停放在屏東市
          ○○路段之道路收費停車處所之事實，且有屏東縣警
          察局94年6月22日屏警交字第0940061252號書函、違
          規查詢報表以及該警察局94年8月2日屏警交字第0940
          065892號函所附之屏東縣警察局屏警交字第VA000000
          0號舉發違反道路交通管理事件通知單各1份附卷可參
          ；又異議人或該車之實際駕駛人並未於停車後依規定
          期限繳交停車費，且異議人復係遲至94年5月9日，始
          補繳本件停車費用等情，則有上述屏警交字第094006
          5892號函所附之電腦查詢停車費繳款歷史資料列印表
          1份在卷足憑，顯見異議人所有之上開小客車，於前
          述時、地，有經人駕駛並在道路收費停車處所停車，
          而未依規定繳費之違規行為，應可認定。
    （二）其次，經本院函詢屏東縣警察局結果，得知屏東縣警
          察局交通隊曾於94年3月30日，以大宗掛號郵寄停車
          費補繳通知單至前開小客車之車籍地址「台南縣六甲
          鄉龜港村龜子港80巷20號」，並於同年月31日由異議
          人親自簽收該掛號郵件，而異議人並未於催繳期限內
          前去繳交停車費，且遲至同年5月9日，始因為警舉發
          後而繳納本件之停車費用等情，有上開屏警交字第09
          40065892號函所附之電腦查詢停車費繳款歷史資料列
          印表、停車費催繳通知單之大宗函件存根聯及掛號郵
          件收件回執影本等各1份附卷足憑，足見異議人經主
          管機關以書面通知補繳後，並未於期限內另行補繳停
          車費用，故異議人所有之上開小客車，於前述時、地
          ，確有經人駕駛並在道路收費停車處所停車，而未依
          規定繳費之違規行為，應無疑問。至於異議人雖於本
          交通違規事件經警舉發後之94年5月9日，曾繳交前述
          積欠之停車費，然此經核亦已無從解免其業已觸犯之
          上述交通違規處罰責任。
    （三）然而，受處分人即異議人甲○○○之前述停車未依規
          定繳費行為，其違規時間係94年3月7日，而其行為後
          之94年9月1日，上開道路交通管理處罰條例第56條中
          有關「汽車駕駛人在道路收費停車處所停車，未依規
          定繳費」之規定，業已修正變更並公布施行（道路交
          通管理處罰條例第56條，於94年2月5日經總統以華總
          1義字第09400017731號令修正公布，而行政院則於94
          年7月5日以院臺交字第0940029286號令發布，前開修
          正條文自94年9月1日開始施行）。又異議人行為時之
          道路交通管理處罰條例第56條第1項第11款係規定：
          「汽車駕駛人停車時，有在道路收費停車處所停車，
          不依規定繳費者，處新臺幣6百元以上1千2百元以下
          罰鍰。」；而現行之同條第2項之處罰規定則已修正
          為「處新臺幣3百元罰鍰」，比較上述新舊法之規定
          內容，顯然以新法之規定較有利於異議人。據此並參
          照前開「從新從輕」原則類推適用之說明內容，可知
          異議人之上開停車未依規定繳費之違規行為，應適用
          現行道路交通管理處罰條例第56條第2項之處罰規定
          ，始為妥當。因此，原處分機關即交通部公路總局嘉
          義區監理所新營監理站就異議人之上開違規行為，貿
          然依照修正施行前之道路交通管理處罰條例第56條第
          1項第11款之規定，而裁處異議人罰鍰新臺幣6百元，
          於法即有未合。
五、綜上所述，原處分就受處分人即異議人甲○○○前述停車未
    依規定繳費之違規行為，貿然依照修正施行前之道路交通管
    理處罰條例第56條第1項第11款規定，而裁處異議人罰鍰新
    臺幣6百元，於法既有未合，則應由本院裁定將原處分予以
    撤銷。然因異議人所有之小客車於前述時、地，經人駕駛而
    有停車未依規定繳費之違規事實已甚明確，故本院仍應依照
    現行之同條例第56條第2項之規定，另為異議人如主文第2項
    所示之諭知，以資適法。
六、據上論斷，應依道路交通案件處理辦法第20條前段，裁定如
    主文。
中　　華　　民　　國　　94　　年　　9　　月 　　12　　日
                  交通法庭    法  官  陳　志　成
以上正本證明與原本無異。
如不服本裁定應於送達後5日內向本院提出抗告狀（應附繕本）
。
                              書記官  黃  瓊  蘭
中　　華　　民　　國　　94　　年　　9　　月 　　12　　日
